【裁判字號】    97,易,2338
【裁判日期】    980601
【裁判案由】    毀損
【裁判全文】
臺灣臺北地方法院刑事判決              97年度易字第2338號
公  訴  人  臺灣臺北地方法院檢察署檢察官
被      告  丁○○
選任辯護人  王宏濱律師
上列被告因毀損案件，經檢察官提起公訴（97年度偵字第14544
號），本院判決如下：
    主  文
丁○○犯毀損他人物品罪，處有期徒刑陸月，如易科罰金，以新
臺幣壹仟元折算壹日。
    事  實
一、丁○○為大都會汽車客運股份有限公司所屬營業大客車司機
    ，於民國96年11月9日21時53分許，丁○○駕駛車號307-AB
    號營業用大客車，與甲○○所駕駛之車號8D-2058號自用小
    客車互相爭道行駛，嗣於行經臺北市○○區○○街時，因該
    處公車站（大佳國小站）有乘客招手攬車，甲○○認為丁○
    ○應會向右偏行靠站候客，乃由丁○○所駕營業用大客車左
    前方向行駛，欲加速駛離，詎丁○○竟未靠站，反而向左偏
    駛，其可得知若不停車將造成他人車輛損害，基於毀損之不
    確定犯意，以該營業大客車右前車頭，向甲○○自用小客車
    左後車身撞擊，復未減速，持續推撞該自用小客車左側車身
    達數十公尺方停下，造成該自用小客車駕駛座車門、車門柱
    、左後車身等處嚴重毀損，致生損害於甲○○。嗣警到場處
    理，丁○○並於有偵查權之公務員發覺其上開犯行前，向至
    現場處理之警員自首並接受裁判，始知上情。
二、案經甲○○訴由臺灣臺北地方法院檢察署檢察官偵查起訴。
    理  由
一、被告丁○○對有於前揭時地駕車肇事之事實固坦承不諱，惟
    矢口否認有何故意毀損行為，辯稱：是告訴人在我前面忽快
    忽慢，我有停下來讓他先走，他不走，我要走時他就靠過來
    ，告訴人擦撞我時有往右邊，我認為他已切過去，我有含住
    慢慢煞車減速，我認為告訴人的車子有一點點往外切的現象
    ，所以我含住煞車慢慢減速，我沒想到告訴人又左切進來，
    所以我發現時才開始緊急煞車云云。經查：
 (一)、被告已坦承於上揭時、地駕駛公車與告訴人甲○○駕駛之
     自用小客車碰撞肇事，其先雖辯稱係告訴人突然切到前面
     ，伊剛換檔無法減速等語，惟其後又改稱係為保護車上乘
     客，所以一開始未緊急煞車，被告前後辯詞不一，已不足
     採信，況其一再供述，碰撞之時，確未緊急煞車，而無論
     是公車係自動排檔致無法立即煞停或係為保護車上乘客故
     未緊急煞車之藉口，皆因不合汽車駕駛人遇有即將肇事必
     會緊急煞車，以避免碰撞造成人傷物毀之結果之常理而不
     可採，是被告於本件兩車碰撞之時，未採緊急煞車之行為
     ，至少有毀損告訴人自用小客車之不確定故意，殆可無疑
     。
 (二)、另依證人丙○○於警詢、偵查中之證述稱：兩車碰撞後，
     被告之大客車往前持續撞告訴人自用小客車2、3次（詳97
     年度他字第1234號偵卷第17頁、第64頁）。證人乙○○於
     警詢、審理中之證述亦稱：被告擦撞告訴人自用小客車後
     沒有停止跡象，有故意拖行之行為（詳97年度他字第1234
     號偵卷第14頁、第15頁、本院卷第53頁）。核與告訴人於
     本院審理時結證之證述大致相符，足認被告確有於兩車碰
     撞時，故意不為緊急煞車致告訴人之自用小客車毀損之犯
     行。此外有車禍現場圖、道路交通事故調查報告表、現場
     及車損照片及行車紀錄卡在卷可資佐證。
 (三)、又依臺北市車輛行車事故鑑定委員會鑑定意見書及臺北市
     車輛行車事故鑑定覆議委員會鑑定覆議意見書均認定兩車
     均為危險駕駛，本件為兩造故意肇事，亦與本院所認定之
     事實相符。又依公車行車紀錄器之解讀，從兩車碰撞當日
     之21時53分53秒到達時速為32公里時，經9秒鐘變成時速為
     0，跑了40公尺（詳本院卷第151頁背面，鑑定證人丁現昌
     之證述），而依目前實務使用之汽車煞車距離、行車速度
     及道路摩擦係數對照表即使在較差路面以時速40公里行駛
     ，汽車之煞停距離最多僅要10.5公尺，但被告駕駛之公車
     與告訴人之自小客車碰撞後，竟又跑了40公尺才停下，且
     依汽車行駛距離及反應距離一覽表，時速32公里之汽車扣
     除駕駛之反應時間，僅需3、4秒即可緊急煞停，在在顯示
     本件被告於兩車碰撞後，有好幾秒鐘是未採取任何煞停動
     作，足證其至少有不確定之毀損故意。本件事證明確，被
     告犯行堪以認定，應予依法論科。
二、核被告所為係犯刑法第354條之毀損罪。又被告於犯罪未被
    有偵查權之機關或公務員發覺前，向前往處理之警員自首犯
    行，並接受審判，此有警員戊○○結證之證述附於本院卷第
    120頁及第124頁可憑，依刑法第62條自首之規定減輕其刑。
    爰審酌被告無前科，此有臺灣高等法院被告前案紀錄表在卷
    可稽，素行尚可，及過失程度之輕重，犯罪後毫無悔意，態
    度惡劣，至辯論終結前，未與被害人達成民事和解等一切情
    狀，量處如主文所示之刑，並諭知易科罰金之折算標準。
據上論斷，依刑事訴訟法第299條第1項前段、第284條之1，刑法
第354條、第62條前段、第41條第1項前段，刑法施行法第1條之1
，判決如主文。
本案經檢察官申心蓓到庭執行職務。
中    華    民    國    98    年    6    月    1      日
                  刑事第十三庭  法  官  張文俊
以上正本證明與原本無異。
如不服本判決，應於收受送達後10日內，向本院提出上訴書狀，
並應敘述具體理由；其未敘述上訴理由者，應於上訴期間屆滿後
20日內向本院補提理由書（均須按他造當事人之人數附繕本）「
切勿逕送上級法院」。告訴人或被害人如對於本判決不服者，應
具備理由請求檢察官上訴，其上訴期間之計算係以檢察官收受判
決正本之日期為準。
                                       書記官  陳鳳瀴
中    華    民    國    98    年    6    月    1      日
中華民國刑法第354條
（毀損器物罪）
毀棄、損壞前二條以外之他人之物或致令不堪用，足以生損害於
公眾或他人者，處2年以下有期徒刑、拘役或5百元以下罰金。


司法院資訊處製作；財團法人民間司法改革基金會備份。
